臺灣高雄地方法院刑事判決　　　　　101年度交簡上字第113號
公　訴　人　臺灣高雄地方法院檢察署檢察官
上　訴　人
即　被　告　陳玲珠
上列上訴人即被告因過失傷害案件，不服本院高雄簡易庭中華民
國101年3月21日101年度交簡字第249號刑事簡易判決（聲請簡易
判決處刑案號：臺灣高雄地方法院檢察署100年度偵字第35125號
），提起上訴，本院管轄之第二審合議庭判決如下：
    主  文
上訴駁回。
陳玲珠緩刑貳年。
    理  由
一、本案經本院審理結果，認第一審以被告陳玲珠涉犯刑法第28
    4條第1項前段之過失傷害罪，判處拘役40日，並諭知如易科
    罰金以新臺幣1,000元折算1日之折算標準，其認事、用法及
    量刑均無不當，應予維持，並引用第一審判決書記載之事實
    、證據及理由。
二、被告上訴意旨略以：被告為本件車禍發生之次因，原審判處
    拘役40日實屬過重，請求從輕判決等語。惟按量刑輕重，係
    屬事實審法院得依職權自由裁量之事項，苟已斟酌刑法第57
    條各款所列情狀而未逾越法定刑度，不得遽指為違法（最高
    法院72年台上字第6696號、75年臺上字第7033號判例參照）
    。又在同一犯罪事實與情節，如別無其他加重或減輕之原因
    ，下級審量定之刑，亦無過重或失輕之不當情形，則上級審
    法院對下級審法院之職權行使，原則上應予尊重，亦有最高
    法院85年度台上字第2446號裁判意旨可資參酌。本件原審審
    酌被告行車於慢車道超速行駛，因而肇生本件車禍事故，致
    告訴人李宗樺、邱素月二人受有聲請簡易判決處刑書所載之
    傷害，且未與告訴人二人達成和解，應予責難；惟念被告犯
    後業已坦承犯行，態度尚可，且前無犯罪科刑及執行紀錄，
    復審酌本件事故發生之主要原因係告訴人李宗樺未依遵行方
    向行駛所致，兼衡告訴人二人所受之傷勢，暨被告之生活狀
    況、國中畢業之智識程度等一切情狀，適用刑事訴訟法第44
    9條第1項前段、第3項、第454條第1項，刑法第284條第1項
    前段、第55條、第62條、第41條第1項前段，刑法施行法第1
    條之1第1項、第2 項前段等規定，判處被告拘役40日，如易
    科罰金，以新臺幣1,000元折算1日。其認事用法並無不當，
    量刑亦已斟酌上訴意旨所稱被告僅為肇事次因及酌刑法第57
    條所規定之一切量刑事由，且所量處之刑度並無不妥。上訴
    人即被告認原審量刑過重，所執之詞，並無憑據，應予駁回
    。
三、另查，被告前未曾受有期徒刑以上刑之宣告，有臺灣高等法
    院被告前案紀錄表1 紙在卷可稽，茲念其僅因一時過失，致
    罹刑典，且本件上訴後，於本院審理期間，業與告訴人達成
    和解，有和解筆錄在卷足按（見本院簡上卷第55頁），本院
    認其經此偵、審程序，當知所警惕，更加注意交通安全，信
    無再犯之虞，前開所宣告之刑以暫不執行為適當，爰併諭知
    緩刑2年，以啟自新。
據上論斷，依刑事訴訟法第455 條之1 第1 項、第3 項、第368
條、第373 條，刑法第74條第1 項第1 款，判決如主文。
本案經檢察官葉逸如到庭執行職務。
中    華    民    國   100    年    8     月    13    日
                  刑事第十四庭   審判長法  官  陳銘珠
                                       法  官  謝琬萍
                                       法  官  林揚奇
以上正本證明與原本無異。
本判決不得上訴。
中    華    民    國   100    年    8     月    13    日
                                       書記官  林禹丞
附錄本件論罪法條全文：
刑法第284 條第1 項
因過失傷害人者，處6月以下有期徒刑、拘役或500元以下罰金，
致重傷者，處1年以下有期徒刑、拘役或500元以下罰金。